【裁判字號】    97,交聲,96
【裁判日期】    970529
【裁判案由】    聲明異議
【裁判全文】
臺灣臺南地方法院交通事件裁定         97年度交聲字第96號
移送機關    交通部公路總局嘉義區監理所麻豆監理站
異議人即
受處分人    甲○○
上列受處分人因違反道路交通管理處罰條例案件，對於交通部公
路總局嘉義區監理所麻豆監理站民國97年1月14日所為之裁決處
分（處分案號：麻監裁罰字第裁75-TA0000000號），聲明異議，
本院裁定如下：
    主  文
異議駁回。
    理  由
一、原處分意旨略以：異議人即受處分人甲○○（下稱異議人）
    駕駛之牌照號碼S3-2582號自用一般小客車，於民國（下同
    ）96年4月25日上午8時58分，行經台九線434.5K-大武段北
    上車道最高限速50公里路段處，因汽車駕駛人行車速度，超
    過規定之最高時速20公里以上40公里以下，遭台東縣警察局
    交通隊逕行製單舉發，嗣經交通部公路總局嘉義區監理所麻
    豆監理站（下稱移送機關）以其違規事證明確，依道路交通
    管理處罰條例第40條、第63條第1項第1款及違反道路交通管
    理事件統一裁罰基準表等規定，裁處罰緩新臺幣（以下同）
    1,800元，並記違規點數1點。
二、本件聲明異議意旨略以：
  (一)異議人於96年間曾至台東縣旅遊一次，而台東縣警察局有舉
    發異議人於96年5月間有在台東縣超速行駛，已將該罰款繳
    納完畢。
  (二)惟竟於96年11月間收到移送機關的裁罰書，指陳遭台東縣交
    通隊於96年4月間舉發超速行駛，然異議人僅於當年5月到過
    台東縣旅遊，何來二次違規，故是否有一次二罰之情況，爰
    依法聲明異議，請求撤銷原處分等語。
三、按汽車行駛於高速公路，不遵使用限制，行車速度超過規定
    之最高速限，處汽車駕駛人新台幣三千元以上六千元以下罰
    鍰，並記違規點數1點，道路交通管理處罰條例第33條第1項
    第1款、第63條第1項第1款分別定有明文。
四、經查：
  (一)移送機關指稱異議人於上揭時、地駕駛之牌照號碼S3-2582
    號自用一般小客車，因行車速度超過規定之最高時速20公里
    以上40公里以下，遭台東縣警察局交通隊逕行製單舉發（違
    規單號：東警交字第TA0000000號、違規車號：S3-2582號、
    違規時間：96年4月25日8時58分、違規地點：台9線434.5K-
    大武段），其違規通知單及採證照片業依旨揭車輛車籍登載
    地址「臺南縣善化鎮東勢寮175之16號」，於96年6月6日製
    單舉發並以掛號郵寄予異議人，經郵局以（招領逾期）無法
    投遞為由，將案內郵件（違規通知單及採證照片）退回舉發
    機關，舉發機關復依「違反道路交通管理事件統一裁罰基準
    及處理細則」及「行政程序法」等規定，於96年11月15日以
    車主戶籍地址辦理寄存送達（二次郵寄），經郵局以「未獲
    會晤本人亦無受領文書之同居人、受僱人或應送達處所之接
    收郵件人員」為由，於96年11月19日寄存於善化郵局，已完
    成法定送達程序，有台東縣警察局97年2月13日東警交字第
    0970033817號函檢送舉發東警交字第TA0000000號違規查詢
    單、違規通知單送達證書各1份，及採證照片1幀附卷可稽，
    並有舉發違規行為之照片1張為證；且異議人自85年3月25日
    迄今係設籍在「臺南縣善化鎮東勢寮175之16號」，有個人
    基本資料查詢結果1份附卷可參，由上述證據觀之，異議人
    於上開時、地有違規超速行駛之事實，且舉發機關已將舉發
    違反道路交通管理事件通知單合法送達異議人無誤。
  (二)又異議人辯稱其所駕駛之上開車輛僅於96年間五月到過台東
    縣一次，何來有96年4月之罰單，有一事二罰之情形云云。
    惟查：據舉發機關指陳異議人於台東縣轄區○○道路交通管
    理處罰條例之案件有二筆紀錄，分別為：東警交字第TA0000
    000號（超速）交通違規案（車號S3-2582號、96年4 月25日
    8時58分、台9線434.5公里大武段），及東警交字第TA00000
    00號（超速）交通違規案（車號S3-2582號、96年5月25日12
    時7分、台9線395公里三和段），有台東縣警察局97年4月29
    日東警交字第0960040798號函1份附卷可參，從而，異議人
    前開所辯，亦非可採。
五、綜上所述，異議人於96年4月25日上午8時58分，行經台九線
    434.5K-大武段北上車道最高限速50公里路段處，有駕駛車
    輛行車速度，超過規定之最高時速20公里以上40公里以下之
    事實，應堪認定。則移送機關據以援引道路交通管理處罰條
    例第40條、第63條第1項第1款及違反道路交通管理事件統一
    裁罰標準表之規定，裁處異議人罰鍰1,800元，並記違規點
    數1點，核無違誤或不當，從而，本件異議為無理由，應予
    駁回。
六、據上論斷，應依道路交通管理處罰條例第87條第2項、道路
    交通案件處理辦法第19條，裁定如主文。
中    華    民    國    97    年    5     月    29    日
                     交通法庭   法  官   陳淑勤
以上正本證明與原本無異。
如不服本裁定，應於送達後5日內，向本院提出抗告狀。
                                書記官   陳金堂
中    華    民    國    97    年    5     月    29    日


司法院資訊處製作；財團法人民間司法改革基金會備份。
